臺灣臺北地方法院刑事判決　　　　　　　　　　　　九十二年度易字第二二一五號
　　公　訴　人　臺灣臺北地方法院檢察署檢察官
　　被　　　告　甲○○　男　四.
右列被告因傷害案件，經檢察官聲請簡易判決處刑（九十二年度偵字第一六六八０號
），本院受理後（九十二年度簡字第三七Ｏ六號）認不宜以簡易判決處刑而移由本院
刑事庭依通常程序審理，本院判決如左：
    主  文
甲○○共同傷害人之身體，累犯，處有期徒刑伍月，如易科罰金，以參佰元折算壹日
。
    事  實
一、甲○○前於民國八十年間因殺人未遂案件，經台灣板橋地方法院以八十年度訴字
    第一二九二號判處有期徒刑五年，並經台灣高等法院以八十一年度上訴字第一二
    七三號駁回上訴確定，於八十三年十二月二十八日交付保護管束假釋出監，縮刑
    期滿日為八十七年一月四日，假釋期滿未經撤銷假釋視為執行完畢，竟仍不知悔
    改，因丙○○（另案判決確定）與戊○○素有怨隙，竟與丙○○共同基於普通傷
    害之犯意聯絡，於九十一年六月二日凌晨二時許，在台北市○○區○○街與梧州
    街口，共同動手毆打戊○○，致戊○○受有左顳部挫傷、前額多處腫脹、左臉腫
　　脹、右上肢多處挫傷、左前臂多處挫傷、兩膝瘀腫、背部多處紅腫之傷害。
二、案經被害人戊○○訴由臺北市政府警察局萬華分局報請臺灣臺北地方法院檢察署
    檢察官偵查起訴。
    理  由
一、訊據被告甲○○矢口否認有何傷害戊○○之犯行，辯稱：九十一年六月二日凌晨
    其人在丁○○里長競選事務所裡面，根本沒到該處與丙○○共同毆打戊○○云云
    ，經查：
    （一）右揭犯罪事實，業據告訴人戊○○指稱：當時丙○○與被告一起過來，一
          走過來丙○○指著其說「就是他」，被告就一腳踢過來，一共踢了兩腳，
          還拉其頭髮毆打其頭部、胸口，丙○○也一起攻擊等語（見九十一年度偵
          字第二一七九二號卷第三十九頁背面、本院九十三年一月十五日審理筆錄
          ），核與證人乙○○證稱：其看到丙○○帶被告到現場，丙○○跟被告說
          「這是戊○○」，被告就與丙○○合力毆打戊○○，當時雖然是晚上，但
          旁邊有電線桿，且毆打戊○○的人臉上有一道疤，所以可以確定被告就是
          在場毆打戊○○之人等語相符（見本院九十三年一月十五日審理筆錄），
          且有台北市立和平醫院診字第９１０６００９９號診斷書一紙附卷可參。
    （二）至被告雖聲請傳喚丁○○證明其當時並未到三水街與梧州街口，然證人賴
          錦賜證稱：九十一年六月間是選舉期間，其以每月一萬五千元代價請被告
          在台北縣板橋市○○路十一號一樓看守事務所，九十一年六月二日當天其
          約凌晨一時許就到二樓睡覺，早上八點才起床，一點到八點中間並未下樓
          等語（見本院九十三年一月十五日審理筆錄），證人丁○○在案發時既在
          二樓睡覺而不知被告是否有離開板橋事務所，自無法作為被告不在場之證
          明。另共犯丙○○雖供稱：當時僅有其一人毆打戊○○，被告並未參與云
          云（見本院九十二年度簡字第二七九五號卷第十五頁），然共犯丙○○於
          警訊中先供稱：其一到現場，戊○○與乙○○就靠過來毆打，其有喊救命
          且不斷的跑，並未毆打戊○○等語（見九十一年度偵字第二一七九二號十
          一至十二頁），於偵查中則稱：其有與戊○○互毆等語（見九十一年度偵
          字第二一七九二號卷第四十三頁），前後供述不一，而與告訴人有怨隙者
          是共犯丙○○而非被告，告訴人實無攀誣設陷之理，參以告訴人所受傷害
          遍及頭部、四肢、胸部、背部，且傷勢非輕，顯非共犯丙○○一女子所得
          造成，是以共犯丙○○之供述顯係迴護被告之詞不足採信。
    綜上所述，被告辯稱未共同毆打戊○○云云顯係卸責之詞委無足採，本件事證明
    確，被告傷害犯行堪以認定。
二、核被告所為，係犯刑法第二百七十七條第一項之傷害罪，其與丙○○有犯意聯絡
    及行為分擔，為共同正犯。又被告前於八十年間犯殺人未遂罪，於八十七年一月
    四日縮短刑期假釋期滿視為執行完畢，有臺灣高等法院被告全國前案紀錄表可徵
    ，其於有期徒刑執行完畢未滿五年，再犯本件有期徒刑以上之罪，為累犯，應依
    刑法第四十七條規定加重其刑。爰審酌被告犯後不知悔改，猶矢口否認犯行，惡
    性非輕，且未與被告達成和解，亦未向被告道歉，犯後態度不佳等一切情狀，量
    處如主文所示之刑，並諭知易科罰金之折算標準，以示懲儆。
據上論斷，應依刑事訴訟法第二百九十九條第一項前段、第四百五十二條，刑法第二
十八條、第二百七十七條第一項、第四十一條第一項前段、第四十七條，罰金罰鍰提
高標準條例第一條前段、第二條，判決如主文。
本案經檢察官蔡立文到庭執行職務
中　　　華　　　民　　　國　　九十三　　年　　　一　　　月　　 三十 　　日
                                           臺灣臺北地方法院刑事第三庭
                                                   審判長法官  林勤綱
                                                       法  官  邱  琦
                                                       法  官  蔡如琪
右正本證明與原本無異。
如不服本判決應於送達後十日內向本院提出上訴狀。
                                                       書記官  黃鈴容
中　　　華　　　民　　　國　　九十三　　年　　　一　　　月　　 三十 　　日
附錄論罪科刑實體法條文：
中華民國刑法第二百七十七條
(普通傷害罪)
傷害人之身體或健康者，處三年以下有期徒刑、拘役或一千元以下罰金。
犯前項之罪因而致人於死者，處無期徒刑或七年以上有期徒刑；致重傷者
，處三年以上十年以下有期徒刑。
